臺灣新竹地方法院刑事判決　　　　　　　　　　　　　九十三年度訴字第三七七號
　　公　訴　人　臺灣新竹地方法院檢察署檢察官
　　被　　　告　甲○○　男　三.
右列被告因違反毒品危害防制條例案件，經檢察官提起公訴（九十三年度毒偵字第五
七八號），本院依簡式審判程序判決如左：
    主  文
甲○○連續施用第一級毒品，累犯，處有期徒刑捌月。
    事  實
一、甲○○前於民國八十七年間因妨害自由案件，經本院於八十八年十二月十三日以
    八十七年度重訴字第二三號判處有期徒刑一年十月確定，嗣於九十年四月十三日
    假釋付保護管束，迄至九十年八月二十四日保護管束期滿，假釋未經撤銷視為執
    行完畢。
二、甲○○於九十三年間因施用毒品案件，經本院以九十三年度毒聲字第六六號裁定
    畢釋放出所，並由臺灣新竹地方法院檢察署檢察官於九十三年三月二十五日以九
    十三年度毒偵字第二六三號不起訴處分確定。
三、甲○○仍不知悔改，基於施用第一級毒品海洛因之概括犯意，於前開觀察勒戒執
    行完畢釋放後五年內即九十三年四月十五日下午一、二時許，在新竹市建國公園
    內，以將第一級毒品海洛因摻入香煙點火吸食煙霧之方式，施用第一級毒品海洛
    因一次。復承前施用第一級毒品海洛因之概括犯意及施用第二級毒品安非他命之
    犯意，而於九十三年四月二十一日下午，在王信惠位於新竹市○○街八十一號住
    處內，同時將第一級毒品海洛因、第二級毒品安非他命加水稀釋後，以注射針筒
    注射入體內之方式，同時施用第一級毒品海洛因、第二級毒品安非他命。為警於
    九十三年四月二十一日下午五時三十分許，在新竹市○○街八十一號查獲。
四、案經新竹市警察局第三分局報請臺灣新竹地方法院檢察署檢察官偵查起訴。
    理  由
甲、程序部分：
一、本件起訴書原認被告分別施用第一、二級毒品之犯意，應予分論併罰，惟經公訴
    檢察官到庭更正為：被告於九十三年四月十五日下午一、二時許，在新竹市建國
    公園內，施用第一級毒品海洛因一次；另九十三年四月二十一日下午，在王信惠
    像競合犯，論以情節較重之施用第一級毒品罪，此部分再與第一次施用第一級毒
    品罪為連續犯關係，本院爰就公訴檢察官更正後之犯罪事實、法律關係為審酌範
    圍，先予敘明。
二、本件被告甲○○所犯施用毒品罪，係非死刑、無期徒刑、最輕本刑為三年以上有
    期徒刑之罪，被告於本院準備程序進行中，就被訴事實為有罪之陳述，經本院合
    議庭認合於刑事訴訟法第二百七十三條之一第一項之規定，裁定進行簡式審判程
    序。
乙、實體部分：
一、訊據被告甲○○對於事實三所載之犯罪事實，於本院準備程序、審判程序中坦承
    不諱，而被告於九十三年四月二十一日為警所採集之尿液（代號為Ｃ─０４１）
    ，經送國防部憲兵司令部刑事鑑識中心鑑驗結果，呈海洛因經人體代謝後之嗎啡
    陽性反應、甲基安非他命陽性反應，此有姓名編號對照表、國防部憲兵司令部刑
    事鑑識中心於九十三年七月二十三日出具之（９３）宇鑑字第０９４６９號鑑驗
    通知書在卷可稽（見毒偵字第五七八號偵查卷第二十頁、第三九頁），是被告上
    開自白內容應與事實相符，堪認為真實。又被告於九十三年間因施用毒品案件，
    經本院以九十三年度毒聲字第六六號裁定送觀察、勒戒後，認無繼續施用毒品之
    傾向，而於九十三年三月二十三日執行完畢釋放出所，並由臺灣新竹地方法院檢
    察署檢察官於九十三年三月二十五日以九十三年度毒偵字第二六三號不起訴處分
    確定等情，有臺灣高等法院被告全國前案紀錄表、臺灣新竹地方法院檢察署刑案
    資料查註紀錄表、臺灣新竹地方法院檢察署九十三年度毒偵字第二六三號不起訴
    處分書附卷可按。從而，被告於前開觀察、勒戒執行完畢釋放後五年內再犯本案
    施用第一、二級毒品犯行，洵堪認定，自應依法予以論科。
二、核被告所為，係犯毒品危害防制條例第十條第一項之施用第一級毒品罪、同條例
    第十條第二項之施用第二級毒品罪。其分別持有第一級毒品海洛因、第二級毒品
    安非他命之低度行為，各為其施用第一級毒品海洛因、第二級毒品安非他命之高
    度行為所吸收，皆不另論罪。被告於九十三年四月二十一日下午，在案外人王信
    惠位於新竹市○○街八十一號住處內，同時將第一級毒品海洛因、第二級毒品安
    非他命加水稀釋後，以注射針筒注射入體內之方式，同時施用第一、二級毒品，
    為一行為而觸犯施用第一級毒品罪與施用第二級毒品罪，為想像競合犯，就此部
    分犯行，應依刑法第五十五條之規定，從情節較重之施用第一級毒品罪處斷。被
    告先後二次施用第一級毒品，時間緊接，所犯之罪名及基本犯罪構成要件均相同
    ，顯係基於概括犯意反覆為之，為連續犯，應依刑法第五十六條之規定，論以連
    續施用第一級毒品罪一罪，並加重其刑。又被告前於八十七年間因妨害自由案件
    ，經本院於八十八年十二月十三日以八十七年度重訴字第二三號判處有期徒刑一
    年十月確定，嗣於九十年四月十三日假釋付保護管束，迄至九十年八月二十四日
    保護管束期滿，假釋未經撤銷視為執行完畢等情，有臺灣高等法院被告全國前案
    紀錄表、臺灣新竹地方法院檢察署刑案資料查註紀錄表等件附卷可佐，被告前受
    有期徒刑之執行完畢後，其於五年以內再犯本件有期徒刑以上之罪，為累犯，應
    依刑法第四十七條之規定，遞加重其刑。爰審酌被告無視法令之禁止，前已因施
    用毒品案件，經裁定送觀察、勒戒後，竟再度施用足以導致精神障礙及生命危險
    之成癮性毒品，顯無悔改之意，兼以施用毒品所生危害以自戕健康為主，及其施
    用期間長短，事後坦承犯行等一切情狀，量處如主文所示之刑。
三、據上論斷，應依刑事訴訟法第二百七十三條之一第一項、第二百九十九條第一項
    前段，毒品危害防制條例第十條第一項、第十條第二項，刑法第十一條前段、第
    五十六條、第五十五條、第四十七條，判決如主文。
本案經檢察官許麗美到庭執行職務。
中　　　華　　　民　　　國　　九十三　　年　　　十　　　月　　二十九　　日
                                臺灣新竹地方法院刑事第一庭
                                    法    官  黃  美  文
右正本證明與原本無異。
如不服本判決，應於判決送達後十日內向本院提出上訴狀( 應附繕本 )，上訴於臺灣
高等法院。
                                    書 記 官  陳  秀  子
中　　　華　　　民　　　國　　九十三　　年　　　十　　　月　　二十九　　日
附錄論罪科刑法條：
毒品危害防制條例第十條：
施用第一級毒品者，處六月以上五年以下有期徒刑。
施用第二級毒品者，處三年以下有期徒刑。
